臺灣新竹地方法院刑事判決　　　　　　　 94年度易字第101號
公　訴　人　臺灣新竹地方法院檢察署檢察官
被　　　告　丁○○○○仲介有限公司
　　　　　　　　　　公司統一編號：00000000號
代　表　人　丙○○
上列被告因違反就業服務法案件，經檢察官聲請簡易判決處刑（
九十三年度偵字第一三六一、二二二三號），本院認應依通常程
序審理，判決如下：
    主  文
丁○○○○仲介有限公司法人之受僱人，因執行業務意圖營利違
反任何人不得媒介外國人非法為他人工作規定，處罰金新臺幣貳
萬元。
    事  實
一、緣丁○○○○仲介有限公司（下稱路易士公司）係以國內及
    跨國職業介紹或人才仲介或接受委託招募員工業務等為營業
    項目，並於民國九十二年間僱用甲○○負責客戶業務開發之
    工作（甲○○經本院另行判決確定），甲○○因執行路易士
    公司為南興食品有限公司（設於新竹市○○路○段三五七巷
    九十七號，下稱南興公司）仲介外勞之業務而認識南興公司
    老闆娘乙○○，某日因南興公司缺少人手需再僱用外勞，乙○○即同樣委託路易士公司之甲○○代為媒介外勞，甲○○
    即介紹某年籍姓名不詳印尼籍成年勞工AMY 與乙○○聯繫，
    AMY 遂以新臺幣（下同）五千元之代價仲介未獲工作許可之
    印尼籍勞工SOVIANTI以一萬八千元薪資在南興公司上址從事
    包裝米粉之工作，甲○○乃與AMY 共同基於意圖營利之犯意
    聯絡，由甲○○於九十二年八月十六日帶同SOVIANTI至南興
    公司交予乙○○自即日起僱用，迄九十二年九月二十五日SO
    VIANTI遭南興公司解雇為止，嗣甲○○並將南興公司從給付
    SOVIANTI薪資中扣除之五千元仲介費用轉交予AMY ，後於九
    十二年十月十六日下午一時四十分許，SOVIANTI受僱於佶品
    電子有限公司非法從事IC晶片加工工作時，為警查獲而循線
    查悉上情。
二、案經臺灣新竹地方法院檢察署檢察官簽分偵查聲請簡易判決
    處刑，嗣經本院改依通常程序審理。
    理  由
一、訊據被告路易士公司之代表人丙○○固不否認被告路易士公
    司係以國內及跨國職業介紹或人才仲介或接受委託招募員工
    業務等為營業項目，並僱用證人甲○○負責開發需要仲介外
    勞之客戶之業務工作，惟矢口否認被告路易士公司有何違反
    就業服務法之犯行，辯稱：本件非法仲介外勞係證人甲○○
    私下所為，並非執行被告路易士公司之業務，與被告路易士
    公司無關，被告路易士公司不知情，被告路易士公司就證人
    甲○○非法仲介部分並沒有故意或過失，不應令負違反就業
    服務法刑責云云。經查：
  (一)被告路易士公司係以國內及跨國職業介紹或人才仲介或接受
    委託招募員工業務等為營業項目，並僱用證人甲○○負責客
    戶業務開發之工作，為被告路易士公司之代表人丙○○所不
    否認，並為證人甲○○所證述明確，以及有路易士公司之營
    利事業登記證、公司執照、私立就業服務機構許可證等在卷
    為憑（見九十三年度偵字第一三六一號卷【下稱第一三六一
    號卷】第十六、十七、十八頁），堪信為真。
  (二)而證人甲○○因執行外勞仲介業務認識客戶南興公司之老闆
    娘乙○○後，受證人乙○○之託，以五千元代價與AMY 共同
    非法媒介未經許可之外勞SOVIANTI至南興公司工作一節，經
    證人甲○○、乙○○、SOVIANTI證述綦詳，復有外勞居留資
    料查詢─明細內容顯示畫面、外僑入出境記錄端末查詢報表
    附卷可稽（見第一三六一號卷第十九、二十頁），亦堪認信
    實。
  (三)被告路易士公司之代表人雖一再辯稱被告路易士公司對於本
    件證人甲○○仲介外勞之事並不知情，然證人乙○○係因先
    前委託被告路易士公司仲介外勞時之業務即均由證人甲○○
    居中協調辦理，故本件才會找證人甲○○代為處理，對證人
    劉秀美而言，本件僱用外勞SOVIANTI與之前委託被告路易士
    公司仲介外勞並無差別等情，亦經證人劉秀美到庭證述屬實
    ，足認證人甲○○本件仲介外勞SOVIANTI之行為，於外觀上
    亦屬執行路易士公司之業務，就業服務法第六十四條第二項
    、第四項，除處罰實際行為人外（於本件即實際執行仲介工
    作之證人甲○○），尚處罰行為人之僱用人（即本件之被告
    路易士公司），係屬兩罰之規定，按被告路易士公司為事業
    之主體，應負擔其所屬從業人員即證人甲○○於執行業務時
    ，不為違法行為之注意義務，縱被告路易士公司並不知情，
    因證人甲○○之行為可認係執行業務，被告路易士公司即應
    以就業服務法第六十四條第四項論處，被告路易士公司之代
    表人所辯被告路易士公司並無故意、過失云云並不能邀免被
    告路易士公司之刑責。是本件關於被告路易士公司之部分，
    即事證明確，堪以認定，應依法論科。
二、被告路易士公司之受僱人意圖營利違反就業服務法第四十五
    條任何人不得媒介外國人非法為他人工作之規定，被告路易
    士公司應依同法第六十四條第四項之規定科以同條第二項之
    罰金刑。爰審酌被告路易士公司之受僱人非法媒介之外勞人
    數為一人、非法媒介外勞對本國勞工主管機關之勞工管理所
    造成之損害，被告路易士公司並未獲利等一切情狀，量處如
    主文所示之刑。
三、據上論斷，應依刑事訴訟法第四百五十二條、第二百九十九
    條第一項前段，就業服務法第六十四條第四項、第二項，判
    決如主文。
本案經檢察官黃逸帆到庭執行職務。
中　　華　　民　　國　　94　　年　　9 　　月　　19　　日
                  刑事第三庭審判長法  官  汪銘欽
                                  法  官  楊麗文
                                  法  官  黃美盈
如不服本判決，應於送達後十日內向本院提出上訴狀。
以上正本證明與原本無異。
中　　華　　民　　國　　94　　年　　9　　月　 　20　　日
                                  書記官  吳尚文
附錄本案論罪科刑法條：
就業服務法第六十四條：
違反第四十五條規定者，處新臺幣十萬元以上五十萬元以下罰鍰
。五年內再違反者，處一年以下有期徒刑、拘役或科或併科新臺
幣六十萬元以下罰金。
意圖營利而違反第四十五條規定者，處三年以下有期徒刑、拘役
或科或併科新臺幣一百二十萬元以下罰金。
以違反第四十五條規定為常業者，處五年以下有期徒刑，得併科
新臺幣一百五十萬元以下罰金。
法人之代表人、法人或自然人之代理人、受僱人或其他從業人員
，因執行業務違反第四十五條規定者，除依前三項規定處罰其行
為人外，對該法人或自然人亦科處各該項之罰鍰或罰金。
就業服務法第四十五條：
任何人不得媒介外國人非法為他人工作。
